VÍCTOR LORENCIO | TÉCNICO ELECTRÓNICO Y DESARROLLO WEB

C/Pintor Ramos Rosa N6, CP 29014 | +34-617-651-295 | victorlorencio@gmail.com | https://www.linkedin.com/in/victor-lorencio-garcia-28b8b1190/ Portfolio -> https://portfolio-web-mocha-xi.vercel.app/

RESUMEN PROFESIONAL

+7 años de experiencia en reparación de equipos electrónicos, he trabajado en el servicio técnico oficial de Nintendo Ibérica/Europa en ANOVO, donde he desarrollado habilidades para resolver problemas, gestionar y diagnosticar equipos con eficacia. También cuento con experiencia en el área de redes sociales, trabajando como Community Manager para CSG Studio, un centro de entrenamiento. Además, inicié una nueva formación profesional en DAW y cuento con competencias como HTML, CSS, Java, MySQL y Javascript.

COMPETENCIAS

Conocimientos en redes y telecomunicaciones

Certificado en Agile Scrum Master de Udemy

Diagnóstico y reparación de equipos electrónicos

Gestión y creación de contenidos en redes sociales.

Soldadura y manejo de herramientas electrónicas

Atención al cliente y resolución de conflictos en línea.

Conocimientos en HTML, CSS y Javascript, Java

 Edición de videos y habilidades de producción audiovisual.

EXPERIENCIA PROFESIONAL

SAT-ANOVO (SAT-Oficial Nintendo, SAT Energy System, SAT- Vodafone

Técnico en electrónica

Julio, 2017 - Actualidad

SAT Nintendo:

- Reparación de todo tipo de consolas de Nintendo, adquiriendo habilidades en diagnóstico y reparación.
- Conocimientos en electrónica y sistemas de alimentación de equipos.
- Atención al cliente y soporte técnico para resolver problemas y diferentes tipos de incidencias.

SAT Energy System:

- Reparación de dispositivos electrónicos de la marca Valenciana Energy System.
- Diagnóstico y reparación de equipos, incluyendo tablets, teléfonos móviles y equipos de sonido.

SAT Vodafone:

- Participación en proyectos de adecuación y reacondicionamiento de equipos en el SAT de Vodafone.
- Manejo de herramientas de diagnóstico y reparación de equipos de telecomunicaciones.

CM - Csg Studio

Community Manager Csg Studio

Octubre 2021 - Actualidad (1 año y 6 meses)

- Creación y planificación constante de contenido para redes sociales, incluyendo imágenes, videos y textos promocionales.
- Interacción y gestión del perfil para responder preguntas, atender quejas o sugerencias de los clientes y mantener la buena imagen del centro.
- Análisis de estadísticas y nuevas herramientas para identificar nuevas oportunidades de crecimiento del perfil.

Experiencia Relevante (Servicios de Protección y Seguridad)

Técnico en Salvamento y Socorrismo Acuático

Mayo 2015 - Sept 2015 | Mayo 2016 - Sept 2016

- Actuación rápida para detectar situaciones de riesgo y prevenir accidentes. Esto incluye el uso adecuado de las instalaciones y el correcto cumplimento de las normas de seguridad
- Al trabajar en un parque acuático, realicé actuaciones de emergencia debido a varios accidentes, prestando los debidos primeros auxilios garantizando la seguridad de los afectados.

EDUCACIÓN

Cesur

Octubre 2023 - Actualidad

Ciclo FP Superior Desarrollo de aplicaciones Web

2015-2017

IES Martín de Aldehuela

Ciclo FP Superior en telecomunicaciones y sistemas informáticos

Curso Socorrismo
Servicios de socorrismo y primeros auxilios

2015